臺灣臺南地方法院刑事判決
111年度易字第113號
公  訴  人  臺灣臺南地方檢察署檢察官
被      告  盛家維


上列被告因竊盜案件，經檢察官提起公訴（110年度偵字第26356
號），被告於準備程序就被訴事實為有罪之陳述，經本院裁定改
依簡式程序審理，判決如下：
    主  文
盛家維犯刑法第三百二十一條第一項第一、二款之加重竊盜罪，
處有期徒刑捌月，緩刑貳年。
未扣案犯罪所得新臺幣參萬捌仟元沒收，於全部或一部不能沒收
或不宜執行沒收時，追徵其價額。    
    犯罪事實及理由
一、程序部分：本件被告盛家維所犯為死刑、無期徒刑、最輕本
    刑為3年以上有期徒刑以外之罪，被告於準備程序進行中，
    就被訴事實為有罪之陳述，經本院告以簡式審判程序之旨，
    並聽取公訴人、被告之意見後，依刑事訴訟法第273條之1第
    1項規定，裁定由受命法官獨任改行簡式審判程序。又依同
    法第273之2之規定，本件簡式審判程序之證據調查，不受同
    法第159條第1項、第161條之2、第161條之3、第163條之1及
    第164條至第170條規定之限制，並得依同法第310條之2準用
    第454條之規定製作略式判決書（僅記載「證據名稱」），
    合先敘明。
二、犯罪事實：
    盛家維於民國110年11月21日21時30分許，意圖為自己不法之
    所有，基於侵入住宅、毀越門窗及踰越牆垣竊盜之犯意，
　  先攀爬越過陳金棉位於臺南市○○區○○路000號住處外牆，再
    徒手打破上址窗戶玻璃，自窗戶破損處爬越侵入陳金棉住處
    後，徒手竊取陳金棉所有置於屋內之鑽石戒指1只、鑽石珍
    珠墜子1條、鑽石耳環1對、粉金鑽石墜子玫瑰鑲金項鍊1條
    、藍寶鑽石墜子1只、南洋珍珠項鍊1條、鑽石套鍊1條、高
    級水晶耳環1對、LV包包2個、LV包包防塵套1個、黑色皮夾1
    個、手錶3個，得手後隨即騎車離去，並前往戴平安所經營
    位於臺南市○○區○○路0段00號「國華珠寶」變賣所竊得之財
    物。嗣警方持臺灣臺南地方法院法官核發之搜索票前往盛家
    維住處執行搜索，並由盛家維自願帶同下前往查扣遭丟棄之
    LV包包2個、LV包包防塵套1個、黑色皮夾1個，並至戴平安
    所經營上址「國華珠寶」查扣遭變賣之手錶3個(查扣之贓物
    均已發還陳金棉具領保管)，而循線查悉上情。
三、認定本件犯罪事實之證據：
  ㈠被告於警詢、偵查及本院審理時之自白。
  ㈡證人陳金棉、戴平安於警詢之證述。
  ㈢臺南市政府警察局第四分局扣押筆錄、扣押物品目錄表、扣
    押物品收據各2份、贓物領據1份、遭竊物品照片5張、案發
    時被告騎乘之車牌號碼000-000號車輛詳細資料報表1份、國
    華珠寶名片1紙、現金支出傳票1紙（警卷第35頁至第41頁、
    51頁至第57頁、第63頁、第65頁至第67頁、第87頁、第79頁
    、第89頁）。
　㈣案發地點現場照片16張、被告路線圖1紙、監視器錄影翻拍畫
    面27張、被告帶同員警查扣本案贓物照片8張（警卷第91頁
    至第105頁、第107頁、第109頁至第122頁、第127頁至第133
    頁）。
四、論罪科刑：
　㈠被告本案行竊時，係先攀爬被害人住處圍牆進入庭院，再徒
    手打破窗戶，自破損處爬入屋內著手行竊，此業據被告於警
    詢及本院審理時坦承不諱，並有卷附圍牆及破損窗戶照片可
    佐（見警卷第95頁至第97頁），故核被告所為，係犯刑法第
    321條第1項第1款、第2款之毀越門窗、踰越牆垣侵入住宅竊
    盜罪。
　㈡又刑法第321條第1項第2款之加重竊盜罪，本質上包括同法第
    354條之毀損罪及第320條第1項之普通竊盜罪，並以毀損門
    窗、牆垣或其他安全設備，作為竊盜罪之加重條件，而僅成
    立一個加重竊盜罪，不再論以毀損罪（最高法院109年度台
    非字第36號判決意旨參照）。被告行竊時固擊破告訴人住處
    窗戶，造成明顯破損而致生損害於告訴人，然依前揭判決意
    旨，應不再論以毀損罪，附此敘明。
　㈢爰以被告之行為責任為基礎，審酌被告行為時尚值壯年，猶
    不思循正途獲取所需，恣意以前揭方式竊取他人之財物，所
    為侵害他人財產權益，危害社會治安，殊屬不該，更足見其
    缺乏對他人財物所有權之尊重觀念，守法意識薄弱，惟念被
    告犯後始終坦承犯行不諱，兼衡被告自陳學歷為高職肄業，
    未婚、無子女，現從事堆高機駕駛工作之智識程度、家庭生
    活狀況等一切情狀，量處如主文所示之刑，以示懲儆。
　㈣再查被告先前未曾犯罪，有臺灣高等法院被告前案紀錄表1份
    可稽，其因一時貪念失慮，致罹刑章，然知坦承犯行認錯，
    並與告訴人達成和解，有和解書1份在卷可參（見偵卷第23
    頁），且告訴人於和解書亦表達原諒之意，被告應已知所警
    惕而無再犯之虞，本院因認上開所宣告之刑以暫不執行為適
    當，爰依刑法第74條第1項第1款規定，併予諭知緩刑2年，
    以啟自新。又緩刑之宣告，係國家鑒於被告能因知所警惕而
    有獲得自新機會之期望，特別賦予宣告之刑暫不執行之恩典
    ，若被告在緩刑期間，又再為犯罪或其他符合法定撤銷緩刑
    之原因，均將產生撤銷本件緩刑宣告而仍須執行所宣告之刑
    之後果，被告務必切實銘記在心，警惕慎行，以免喪失自新
    之機會。　　
五、沒收部分：
    按犯罪所得，屬於犯罪行為人者，沒收之。於全部或一部不
    能沒收，或不宜執行沒收時，追徵其價額；犯罪所得，包括
    違法行為所得、其變得之物或財產上利益及其孳息；犯罪所
    得已實際合法發還被害人者，不予宣告沒收或追徵，刑法第
    38條之1第1 項前段、第3 項、第4 項及第5 項分別定有明
    文。被告本案竊得之財物，其中LV包包2個、LV包包防塵套1
    個、黑色皮夾1個、手錶3個均已發還告訴人，有贓物領據在
    卷可參，上開發還部分自不予宣告沒收。另其餘「鑽石戒指
    1只、鑽石珍珠墜子1條、鑽石耳環1對、粉金鑽石墜子玫瑰
    鑲金項鍊1條、藍寶鑽石墜子1只、南洋珍珠項鍊1條、鑽石
    套鍊1條、高級水晶耳環1對」，被告變賣出售與案外人戴平
    安，得款新台幣3萬8千元，業據被告於警詢及本院審理時供
    述明確，被告復未賠償告訴人，揆諸前開規定，上開變賣獲
    得之款項仍為其犯罪所得，此雖未扣案，仍應依刑法第38條
    之1第1項前段、第3 項規定宣告沒收犯罪所得，並諭知於全
    部或一部不能沒收或不宜執行沒收時，追徵其價額。
六、依刑事訴訟法第273條之1第1項、第299條第1項前段，刑法
    第321條第1項第1、2款、第74條第1項第1款、第38條之1第1
    項前段、第3項，刑法施行法第1條之1第1項，判決如主文。
七、本案經檢察官高振瑋提起公訴，檢察官羅瑞昌到庭執行職務
　　。
中　　華　　民　　國　　111 　年　　3 　　月　　31　　日
　　　　　　　　　刑事第七庭    法　官　黃琴媛
以上正本證明與原本無異
如不服本判決應於收受本判後20日內向本院提出上訴書狀，並應
敘述具體理由。其未敘述上訴理由者，應於上訴期間屆滿後20日
內向本院補提理由書狀（均須按他造當事人之人數附繕本）「切
勿逕送上級法院」。
  　　　　　　　　　　　　　　　書記官　魏呈州
中　　華　　民　　國　　111 　年　　3 　　月　　31　　日
附錄本判決論罪法條
中華民國刑法第321條
犯前條第1項、第2項之罪而有下列情形之一者，處6月以上5年以
下有期徒刑，得併科50萬元以下罰金：
一、侵入住宅或有人居住之建築物、船艦或隱匿其內而犯之。
二、毀越門窗、牆垣或其他安全設備而犯之。
三、攜帶兇器而犯之。
四、結夥三人以上而犯之。
五、乘火災、水災或其他災害之際而犯之。
六、在車站、港埠、航空站或其他供水、陸、空公眾運輸之舟、
    車、航空機內而犯之。
前項之未遂犯罰之。